臺灣屏東地方法院民事裁定　
111年度輔宣字第23號
聲  請  人  杜繼正  

相  對  人  杜俊熾  

上列聲請人聲請撤銷輔助宣告事件，本院裁定如下：
    主  文
本院於民國111 年6 月22日以111 年度監宣字第42號宣告杜俊熾
（男，民國00年0 月0 日生，身分證統一編號：Z000000000號）
為受輔助宣告人之裁定應予撤銷。
聲請程序費用由聲請人負擔。
    理  由
一、按「對於因精神障礙或其他心智缺陷，致其為意思表示或受
    意思表示，或辨識其意思表示效果之能力，顯有不足者，法
    院得因本人、配偶、四親等內之親屬、最近1 年有同居事實
    之其他親屬、檢察官、主管機關或社會福利機構之聲請，為
    輔助之宣告。受輔助之原因消滅時，法院應依前項聲請權人
    之聲請，撤銷其宣告。」，民法第15條之1 第1 項、第2 項
    分別定有明文。
二、本件聲請意旨略以：聲請人之子即相對人杜俊熾前經本院於
    111 年6 月22日以111 年度監宣字第42號裁定宣告為受輔助
    宣告人，惟相對人經就醫診治，現已恢復正常生活，已無受
    輔助宣告之必要，是聲請人爰依法聲請本院撤銷對相對人之
    輔助宣告等語。
三、經查：
　㈠本件相對人於民國111 年6 月22日，經本院以111 年度監宣
    字第42號裁定宣告為受輔助宣告人，並選定聲請人為其輔助
    人之事實，業經本院依職權調閱上開家事卷宗核閱無誤，堪
    以認定。
  ㈡本院依法對杜俊熾進行鑑定程序，其經黃文翔醫師鑑定後認
    為：杜俊熾的衣、食、衛生、交通等生活內容可以完全自理
    ，此次做的心理衡鑑結果，智商已經自上次衡鑑所得的55分
    明顯提高至78分。可能因為個案尚年輕，具有較好的身體器
    官修復能力，尤其在語言理解能力、工作記憶、計算能力都
    有長足之進步。因此可以判斷個案在遭逢頭部外傷手術之後
    ，所遺留的後遺症已經因為經過良好之休養與復健，得到很
    好的修復，個人功能大部分恢復，與人交談溝通，獨自外出
    購物計算找零的能力都已經恢復，也還能騎車與開車，目前
    個人之認知功能所殘留的受損程度已經不至於影響其職業功
    能與社交功能，也具有一定之現實判斷能力。為意思表示或
    受意思表示或辨識其意思表示效果之能力也因而已經明顯復
    原，建議個案應該已經達到撤銷輔助宣告之標準。個案之頭
    部外傷導致右頭顱枕骨骨折、顱內出血手術後合併邊緣性致
    傷狀態疾病因為長期之休養與復健，復原狀況良好，智商進
    步良多，個人功能大部分已經恢復，預估個人功能在未來尚
    有再度進步之空間等語，有屏安醫療社團法人屏安醫院函文
    暨所附精神鑑定報告書、臨床心理衡鑑照會及報告單各1 份
    在卷可憑。是依上揭鑑定結果，杜俊熾現尚有足夠能力為意
    思表示或受意思表示或辨識其意思表示之效果之情事。從而
    ，聲請人主張相對人受輔助宣告之原因已消滅，而請求撤銷
    本院111 年度監宣字第42號所為宣告相對人為受輔助宣告人
    之裁定，為有理由，應予准許。
五、依家事事件法第177 條第2 項、第164 條第2 項，裁定如主
    文。
中　　華　　民　　國　　111 　年　　10　　月　　4   　日
                      家事法庭法　官  李芳南
以上正本係照原本作成。
如不服本裁定應於送達後10日內向本院提出抗告狀，並繳納抗告
費1,000 元。
中　　華　　民　　國　　111 　年　　10  　月　　4 　　日
                              書記官　姚啟涵